【裁判字號】    98,簡上,29
【裁判日期】    980408
【裁判案由】    建築法
【裁判全文】
臺灣板橋地方法院刑事判決              98年度簡上字第29號
  上訴人
  即被告  甲○○
上列上訴人即被告因違反建築法案件，不服本院於中華民國97年
11 月28 日以97年度簡字第9819號所為之第一審判決（聲請簡易
判決處刑案號：臺灣板橋地方法院檢察署97年度偵字第29010 號
），提起上訴，本院管轄之第二審合議庭判決如下：
    主  文
上訴駁回。
甲○○緩刑貳年，並應向公庫支付新臺幣貳拾萬元。
    事實及理由
一、本案經本院審理結果，認第一審判決以被告甲○○所為，係
    違反建築法第95條，處罰金新台幣伍萬元，並諭知如易服勞
    役，以新臺幣壹仟元折算壹日。其認事用法均無違誤，量刑
    亦屬適當，應予維持，並引用第一審判決書所記載之事實、
    證據及理由（如附件）。
二、上訴人即被告甲○○上訴意旨略以：伊就犯罪事實均已坦承
    不諱，經告知違反建築法規之虞後，立即雇工拆除，且伊平
    常均有捐款作公益，願意捐款新台幣（下同）20萬元給伊甸
    社會福利基金會或台北縣政府社會局，請求給予緩刑宣告，
    為此提起本件上訴等語。訊據上訴人即被告對於原審判決認
    定之犯罪事實坦承不諱，並有臺北縣政府違章建築拆除大隊
    97年3 月27日北縣拆認字第0970013309號函暨所附違章建築
    勘查紀錄、臺北縣政府違章建築結案通知單、臺北縣政府政
    風室轉據民眾檢舉函、臺北縣政府違章建築拆除大隊97年5
    月19日北縣拆認字第097002 0763 號函附卷可考及所附違章
    建築勘查紀錄表各1 份、送達證書2 份及現場照片15張等在
    卷可稽，是本件事證明確，被告犯行堪以認定。原審以上述
    法條，予以論罪科刑，其認事用法並無違誤，量刑亦屬妥適
    ，被告上訴顯無理由，應予駁回。另查被告甲○○前未曾因
    故意犯罪受有期徒刑以上刑之宣告，有臺灣高等法院被告全
    國前案紀錄表1 件可稽，其因一時失慮而罹刑典，事後已坦
    承全部犯行，深具悔意及公訴人亦當庭表示同意給予被告緩
    刑之宣告，有本院98年3 月25日審判程序筆錄1 份可參，被
    告經此次偵審程序及刑之宣告後，應能知所警惕，信無再犯
    之虞，因認對其所宣告之刑以暫不執行為適當，爰依刑法第
    74條第1 項第1 款之規定併予宣告緩刑2 年，並斟酌上訴人
    所造成之法益侵害程度，及考量其願意捐款之上訴主張，爰
    依刑法第74條第2 項第4 款規定，諭知其應向公庫支付20萬
    元，以啟自新。
據上論斷，應依刑事訴訟法第455 條之1 第1 項、第3 項、第36
8 條、第373 條，刑法第74條第1 項第1 款、第74條第2 項第4
款，判決如主文。
本案經檢察官賴建如到庭執行職務。
中    華    民    國    98    年    4     月    8     日
                  刑事第三庭    審判長法  官  樊季康
                                      法  官  王綽光
                                      法  官  徐子涵
上列正本證明與原本無異。
不得上訴。
                                      書記官  張桐嘉
中    華    民    國    98    年    4     月    9     日
附錄本案所犯法條全文
建築法第95條
依本法規定強制拆除之建築物，違反規定重建者，處1 年以下有
期徒刑、拘役或科或併科新台幣30萬元以下罰金。


司法院資訊處製作；財團法人民間司法改革基金會備份。
